臺灣高等法院臺中分院刑事判決　　　　　九十三年度重上更（四）字第二一三號
　　上　訴　人　臺灣臺中地方法院檢察署檢察官
　　被　　　告　乙○○
　　選任辯護人　賴利水
右上訴人因被告偽造文書案件，不服臺灣台中地方法院八十五年度訴字第一三四五號
中華民國八十六年十月二十七日第一審判決（起訴案號：臺灣臺中地方法院檢察署八
十四年度偵字第一九四七二號、八十五年度偵字第四七九號）提起上訴，經判決後，
由最高法院第四次發回更審，本院判決如左：
    主      文
上訴駁回。
    理      由
一、查(一)上訴期間為十日，自送達判決後起算，刑事訴訟法第三百四十九條前段定有
    明文。而對於檢察官之送達，應向承辦檢察官為之，承辦檢察官不在辦公處所時
    ，向首席檢察官為之，亦為同法第五十八條所明定。因此判決書對於檢察官為送
    達，應於辦公處所向承辦檢察官為之，如承辦檢察官因公執行職務不在辦公處所
    、或差假不在辦公處所或有其他之檢察官不能收受（簽收）送達文書之障礙事由
    存在時，則應即向首席檢察官為之，倘非上開原因，且得在辦公處所會晤承辦檢
    察官者，因檢察官在客廳上已得收受該應受送達之文書，乃故不加收受，即應認
    其送達為合法。(二)本件被告乙○○、趙秀娥等二人偽造文書案件，經原審於八十
    六年十月二十七日判決後，原審法院之法警游智凱於同年十一月十八日送達於承
    辦檢察官簡文鎮之辦公室，業據證人游智凱於本院前審兩度結證在卷，並有游智
    凱製作之送達列印表足稽（見本院更(一)卷第五十五頁，本更(二)卷第八十九、九十
    九頁），而該日承辦檢察官簡文鎮並無差假情事，亦有臺灣台中地方法院檢察署
    八十九年十一月九日甲○楠人字第七九五號函一份在卷可稽，是該送達日（八十
    六年十一月十八日）檢察官簡文鎮在辦公室得以會晤而交付送達，雖簡文鎮檢察
    官在送達證書上蓋用八十六年十二月十二日收受之送達戮記，有送達證書附卷足
    按，然依上揭說明，本件原審判決業經於八十六年十一月十八日合法送達，其上
    訴期間截至同年十一月二十八日已告屆滿，其期間之末日又非星期日、紀念日、
    或其他休息日，乃承辦檢察官簡文鎮竟遲至同年十二月十八日始行提起上訴，本
    件顯已逾十日之法定上訴期間，其上訴乃非屬合法。(三)再按上訴期間為法定不變
    期間，檢察官收受判決書送達之日期，影響訴訴當事人之權益，並關係案件之是
    否確定，因之，承辦檢察官對判決書之送達，除有正當理由不能收受外，應即為
    收受送達，否則無異將案件之確定與否，及訴訟當事人之權益，繫於承辦檢察官
    對於判決書收受與否之恣意，不僅違背上訴期間為法定不變期間之立法精神，抑
    為權利正當行使之逾越。從而如判決書之送達當日，巳得在辦公處所會晤承辦檢
    察官，並已交付應送達之判決書，或客觀上已置於可收受送達之狀態（如放置於
    承辦檢察官辦公桌上，而為承辦檢察官所知且未拒絕），雖承辦檢察官未立即「
    簽收」表示已收受送達，但並無正當之理由，足認其不能於同日或其後為「簽收
    」表示已收受該判決書之送達，揆之上述理由，應認該承辦檢察官客觀上於該日
    已可收受該應受送達之判決書，進而認該交付判決書之當日，即為合法送達之日
    期。（最高法院九十三年度台抗字第二五一號、九十三年度台抗字第二八三號裁
    定，最近所均持之見解參照），而雖本件證人游智凱於本院前審訊以：「當天檢
    察官在辦公室？」時，則稱：「忘記了」（見本院更(一)卷第五十一、五十二頁 )
    ，「八十六年十一月十八日送檢察官辦公室桌上（有否見過檢察官？）時間久了
    忘記。」等語（見本院更(二)卷八十九、九十頁）。然本件原審判決書於九十三年
    十一月十八日送達於承辦檢察官簡文鎮辦公室，而放置於承辦檢察官辦公桌之日
    ，承辦檢察官簡文鎮並無差假情事，已如上述，足見客觀上本件原審判決書已置
    於臺灣臺甲○察署承辦檢察官可收受送達之狀態，而為承辦檢察官所知且未拒絕
    ，縱然承辦檢察官當日無法立即為「簽收」表示已收受送達，惟於九十三年十一
    月十八日送達之次日，承辦檢察官簡文鎮亦得為之收受，但本件檢察官並無任何
    事證足認其自法警游智凱於八十六年十一月八十日送達後，至八十六年十二月十
    二日蓋用收受送達戳記日之前，每日均無法收受送達之正當理由，足認其顯得於
    九十三年十一月十八日送達之同日或其次日上班時間可為簽收收受該判決書之送
    達，揆之上述最高法院分別於九十三年六月三日及同年月二十八日所為裁定，其
    最近所持之見解，亦應認本件承辦檢察官至同年十二月十八日始行提起上訴，已
    逾十日之法定上訴期間，顯屬違背法律上之程式，其上訴自非合法，應予駁回。
二、據上論結，應依刑事訴訟法第三百六十七條前段，判決如主文。
本案經檢察官丙○○到庭執行職務。
中      華      民      國      九十三  年      十一    月      二十三  日
                                臺灣高等法院臺中分院刑事第十一庭
                                        審判長法  官  李  璋  鵬
                                              法  官  胡  森  田
                                              法  官  蕭  錦  鍾
右正本證明與原本無異。
檢察官得上訴。
被告不得上訴。
如不服本判決應於收受送達後十日內向本院提出上訴書狀，其未敘述上訴之理由者並
得於提起上訴後十日內向本院補提理由書（均須按他造當事人之人數附繕本）。
                                              書記官  林  明  冬
中      華      民      國      九十三  年      十一    月      二十四  日
                                                                        Ａ
